臺灣臺中地方法院刑事判決
111年度簡上字第260號
上  訴  人  臺灣臺中地方檢察署檢察官
上  訴  人            
即  被  告  林澍陽


上列上訴人因竊盜案件，不服本院簡易庭民國111年5月4日111年
度中簡字第281號第一審簡易判決（聲請簡易判決處刑案號：110
年度偵字第33796、33797號）提起上訴，本院管轄之第二審合議
庭判決如下：
    主    文
原判決撤銷。
林澍陽犯竊盜罪，共貳罪，均累犯，各處拘役參拾日，如易科罰
金，均以新臺幣壹仟元折算壹日。應執行拘役伍拾日，如易科罰
金，以新臺幣壹仟元折算壹日。
    事    實
一、林澍陽意圖為自己不法之所有，基於竊盜之犯意，而為下列
    犯行：　　
  ㈠於110年7月14日凌晨0時51分許，在臺中市○區○○○路000號由
    張允綺擔任店長之全家超商臺中樂成店，徒手竊取威雀牌威
    士忌酒1瓶，未結帳即離去。嗣張允綺發現遭竊報警處理，經
    警循線查悉上情。
  ㈡於110年6月25日凌晨2時40分許，在臺中市○區○○路000號由胡
    平力管領之7-11超商樂東門市，徒手竊取仕高利達牌洋酒1
    瓶，未結帳即離去。嗣胡平力發現遭竊報警處理，經警循線
    查悉上情。
二、案經張允綺、胡平力訴由臺中市政府警察局第三分局報告臺
    灣臺中地方檢察署檢察官偵查後，聲請簡易判決處刑。
    理    由
壹、程序部分：
    本判決以下所援引被告以外之人之供述證據，檢察官、被告
    林澍陽於本院審理時均不爭執證據能力（本院卷第60頁），
    復經本院逐項提示、調查後，均未於言詞辯論終結前聲明異
    議，本院審酌該等供述證據作成時外在情況及條件，核無違
    法取證或其他瑕疵，亦無證據力明顯過低之情形，均有證據
    能力。又本判決以下所援引之非供述證據，均與本案犯罪事
    實具有關聯性，且無證據證明係公務員違背法定程序或經偽
    造、變造而取得，檢察官、被告復均未爭執其證據能力，再
    經本院於審理期日依法提示調查、辯論，本院審酌各該證據
    取得或作成時之一切情況及條件，並無違法、不當或不宜作
    為證據之情事，是該等非供述證據，依刑事訴訟法第158條
    之4規定反面解釋意旨，亦均具有證據能力。
貳、實體部分：
一、認定犯罪事實所憑之證據及理由：
    前揭犯罪事實，業據被告林澍陽於本院審理時坦承不諱，核
    與證人即告訴人張允綺、胡平力於警詢中之證述情節大致相
    符，事實㈠部分並有：員警職務報告（偵一卷第31頁）、和
    解書（偵一卷第41頁）各1份、監視器畫面翻拍照片15張（
    偵一卷第49至63頁）、臺中市政府警察局第三分局東區分駐
    所受理各類案件紀錄表、受理案件證明單、刑案紀錄表各1
    份（偵一卷第83至89頁）在卷可稽；事實㈡部分並有：員警
    偵查報告書（偵二卷第25至27頁）、和解書（偵二卷第35頁
    ）各1份、監視器畫面翻拍照片7張（偵二卷第41至47頁）存
    卷可查，足認被告前揭任意性自白與事實相符。本案事證明
    確，被告犯行均堪認定，應予依法論科。
二、論罪科刑：
　㈠核被告所為，均係犯刑法第320條第1項之竊盜罪。被告上開2
    次竊盜犯行，犯意各別，行為互殊，應予分論併罰。㈣
　㈡被告前因公共危險案件，經本院以105年度審交易字第1393號
    判決判處有期徒刑6月確定，於106年12月6日執行完畢等情
    ，有臺灣高等法院被告前案紀錄表1份附卷足憑，其於有期
    徒刑執行完畢後5年內，故意再犯本件有期徒刑以上各罪，
    依刑法第47條第1項之規定，俱為累犯。另參以司法院大法
    官釋字第775號解釋之意旨，審酌被告於前案執行完畢後，
    未生警惕，故意再為本案2次犯行，足見前罪之徒刑執行成
    效不彰，其對刑罰之反應力顯然薄弱，衡量本案犯罪情節及
    所侵害之法益，予以加重最低本刑並無罪刑不相當之情事，
    爰均依前揭規定，加重其刑。
三、撤銷改判之說明：
  ㈠原審認被告所為各次竊盜犯行，事證明確，予以論罪科刑，
    固非無見，惟：
　1.按被告構成累犯之事實及應加重其刑之事項，均應由檢察官
    主張並具體指出證明之方法後，經法院踐行調查、辯論程序
    ，方得作為論以累犯及是否加重其刑之裁判基礎；法院依簡
    易程序逕以簡易判決處刑者，因無檢察官參與，倘檢察官就
    被告構成累犯之事實及應加重其刑之事項，未為主張或具體
    指出證明方法，受訴法院自得視個案情節斟酌取捨(最高法
    院110年度台上大字第5660號大法庭裁定意旨參照）。查被
    告前曾因公共危險案件，於有期徒刑執行完畢後5年內再犯
    本件2次犯行，均構成累犯並應依刑法第47條第1項規定加重
    其刑，已如前述，而本案係由檢察官聲請以簡易判決處刑，
    無庸踐行調查、辯論程序，檢察官聲請簡易判決處刑書既已
    載明被告上開構成累犯之事實，並請求依刑法第47條第1項
    規定，論以累犯並加重其刑（原審卷第9至10頁），且提出
    被告刑案資料查註紀錄表為證（偵一卷第5至14頁，偵二卷
    第5至14頁），堪認已就被告上開犯行構成累犯之事實有所
    主張，並已具體指出證明方法，尚與最高法院刑事大法庭11
    0年度台上大字第5660號裁定意旨無違，原審未論以累犯，
    自非妥適。是檢察官以原審判決未論累犯為由，提起上訴，
    應屬有據。
　2.量刑是否正確或妥適，端視在科刑過程中對於各種刑罰目的
    之判斷權衡是否得當，以及對科刑相關情狀事證是否為適當
    審酌而定。實務上就竊盜罪之量刑除審酌被告個別情狀外，
    其重點在於犯罪所生之危害，是被告所竊財物之數量與價值
    ，乃其主要量刑之考量因素。被告雖有多次竊盜前科，惟就
    事實㈠、㈡所竊得之威雀牌威士忌酒1瓶、仕高利達牌洋酒1
    瓶，價值分別為新臺幣（下同）130元、250元，且被告犯後
    坦承犯行並已與告訴人2人和解賠償其等損失等情，業據告
    訴人2人陳明在卷（偵一卷第38頁，偵二卷第34頁），復有
    和解書2份存卷可憑（偵一卷第38、43頁，偵二卷第34、35
    頁），是被告本件犯罪所生之損害尚屬輕微，犯罪後之態度
    亦堪認良好，殊無從重量刑之必要。原審判決未敘明其如何
    係以行為人之責任為基礎，及已注意刑法第57條各款所列事
    由等一切情狀，就本件量處較一般竊取商店內價值不高物品
    犯行為重之刑度（均判處有期徒刑3月），尚難謂完備周詳
    ，亦未符罪刑與刑罰均等原則，其所宣告之刑及所定應執行
    刑即欠妥適。是被告上訴意旨認原審判決量刑過重，非無理
    由。
　3.綜上，原審判決既有上開可議之處，自屬無可維持，應由本
    院將原審判決予以撤銷改判，期臻妥適。
  ㈡爰以行為人之責任為基礎，審酌除前揭構成累犯部分不予重
    複評價外，被告尚有多次竊盜前科，素行不良，有前引之被
    告前案紀錄表在卷可稽，竟仍不知悔改，不思以正當方式獲
    取所需，恣意竊取他人財物，欠缺尊重他人財產法益之觀念
    ，所為誠屬不該。惟念其犯後坦承犯行，態度尚佳，竊得財
    物之價值不高，且已與告訴人2人和解並賠償其等損失，犯
    罪所生危害已有減輕。兼衡被告行竊之動機、目的、手段，
    自述學歷為專科畢業之智識程度、已離婚有2名小孩、正常
    工作、每月薪水3萬多元、須撫養2名小孩之生活狀況（本院
    卷第67頁）等一切情狀，就其所犯各罪，量處如主文所示之
    刑，併諭知易科罰金之折算標準。復本於罪責相當性之要求
    ，在外部性及內部性界限範圍內，綜合斟酌被告犯罪行為之
    不法與罪責程度，及對其施以矯正之必要性，就其所犯2罪
    ，定其應執行刑，併諭知易科罰金之折算標準。
四、按犯罪所得，屬於犯罪行為人者，沒收之；犯罪所得已實際
    合法發還被害人者，不予宣告沒收或追徵，刑法第38條之1
    第1項前段、第5項分別定有明文。被告所竊得之威雀牌威士
    忌酒、仕高利達牌洋酒各1瓶，固為其犯罪所得，惟被告已
    與告訴人2人成立和解，業如前述，而被告所為之給付，雖
    非刑法第38條之1第5項規定文義所指犯罪所得已實際合法「
    發還」被害人者，然參酌刑法第38條之1第5項所揭示「優先
    保障被害人因犯罪所生之求償權」之意旨（立法理由參照）
    ，暨同法第38條之2第2項避免過苛之立法精神，告訴人2人
    之損失既已獲被告賠償，其等求償權已獲滿足，若再宣告沒
    收，將有過苛之虞，爰依刑法第38條之2第2項之規定，不予
    宣告沒收。　
據上論斷，應依刑事訴訟法第455條之1第1項、第3項、第369條
第1項、第364條、第299條第1項前段，刑法第320條第1項、第47
條第1項、第41條第1項前段、第51條第6款，刑法施行法第1條之
1第1項，判決如主文。
本案經檢察官蔣志祥聲請簡易判決處刑，檢察官陳僑舫到庭執行
職務。
中　　華　　民　　國　  111 　　年　  8　　 月　 25 　日
               刑事第九庭  審判長 法  官  陳培維 
                                  法  官  彭國能 
                                  法  官  鄭永彬
以上正本證明與原本無異。
不得上訴。
                                  書記官  吳欣叡
中　　華　　民　　國　  111 　　年　  8　　 月　 25 　日
附錄本案論罪科刑法條：
中華民國刑法第320條第1項
意圖為自己或第三人不法之所有，而竊取他人之動產者，為竊盜
罪，處5年以下有期徒刑、拘役或50萬元以下罰金。
卷別對照表：
簡稱 卷宗名稱 偵一卷 臺灣臺中地方檢察署110年度偵字第33796號卷 偵二卷 臺灣臺中地方檢察署110年度偵字第33797號卷 原審卷 本院111年度中簡字第281號卷 本院卷 本院111年度簡上字第260號卷